臺灣新竹地方法院刑事宣示判決筆錄　　100年度審訴字第686號
公　訴　人　臺灣新竹地方法院檢察署檢察官
被　　　告　黃榜財
指定辯護人　本院公設辯護人　周凱珍
上列被告因違反毒品危害防制條例案件，經檢察官提起公訴（10
0 年度毒偵字第1506號）後，檢察官聲請改依協商程序而為判決
，本院於中華民國100 年12月30日下午4 時在本院刑事第十一法
庭宣示判決，出席職員如下：
　　　　　　　　　　　　　　　　　法　官　王銘勇
　　　　　　　　　　　　　　　　　書記官　楊嘉惠
　　　　　　　　　　　　　　　　　通　譯　邱立杰
法官起立朗讀判決主文、犯罪事實要旨、處罰條文、附記事項及
告以上訴限制、期間並提出上訴狀之法院，且諭知記載其內容：
一、主  文
    黃榜財施用第一級毒品，累犯，處有期徒刑拾月。又施用第
    二級毒品，累犯，處有期徒刑陸月。應執行有期徒刑壹年貳
    月。
二、犯罪事實要旨：
（一）黃榜財前曾於民國96年間因施用毒品案件，經本院於97年
      3 月14日以97年度訴字第70號分別判處有期徒刑7 月、3
      月，應執行有期徒刑8 月確定。又於97年間因施用毒品案
      件，經本院於97年4 月24日以97年度訴字第314 號分別判
      處有期徒刑7 月、7 月，應執行有期徒刑1 年確定。又於
      97年間因施用毒品案件，經本院於97年6 月27日以97年度
      訴字第422 號分別判處有期徒刑8 月、4 月，應執行有期
      徒刑11月，於97年7 月25日確定。前揭案件經本院於97年
      12月12日以97年度聲字第1408號與被告另犯之竊盜案件裁
      定應執行有期徒刑2 年10月，復與被告另因竊盜案件經本
      院判處拘役25日接續執行，於99年8 月26日縮短刑期假釋
      出監，所餘刑期付保護管束，於99年9 月19日拘役執行完
      畢，於100 年2 月22日保護管束期滿視為執行完畢。
（二）黃榜財前曾於94年間因施用毒品案件，經本院於94年5 月
      25日以94年度毒聲字第223 號裁定送勒戒處所觀察、勒戒
      ，旋因觀察、勒戒結果，因認無繼續施用毒品傾向，於94
      年6 月23日執行完畢出所，並經臺灣新竹地方法院檢察署
      檢察官於94年6 月23日以94年度毒偵字第959 、971 號為
      不起訴處分確定。又於95年間因施用毒品案件，經本院於
      95年3 月24日以95年度竹北簡字第78號判處有期徒刑6 月
      ，於95年4 月10日確定，於95年12月7 日縮刑期滿執行完
      畢。又於96年間因施用毒品案件，經本院於97年3 月14日
      以97年度訴字第70號分別判處有期徒刑7 月、3 月，應執
      行有期徒刑8 月確定。又於97年間因施用毒品案件，經本
      院於97年4 月24日以97年度訴字第314 號分別判處有期徒
      刑7 月、7 月，應執行有期徒刑1 年確定。又於97年間因
      施用毒品案件，經本院於97 年6月27日以97年度訴字第42
      2 號分別判處有期徒刑8 月、4 月，應執行有期徒刑11月
      ，於97年7 月25日確定。前揭案件經本院於97年12月12日
      以97年度聲字第1408 號 與被告另犯之竊盜案件裁定應執
      行有期徒刑2 年10月，復與被告另因竊盜案件經本院判處
      拘役25日接續執行，於99年8 月26日縮短刑期假釋出監，
      所餘刑期付保護管束，於99年9 月19日拘役執行完畢，於
      10 0年2 月22日保護管束期滿視為執行完畢。又於100 年
      1 月間因施用毒品案件，經本院於100 年8 月12日以100
      年度審訴字第394 號分別判處有期徒刑9 月、5 月，應執
      行有期徒刑1 年確定。
（三）詎黃榜財猶不知悔改，仍未戒除毒癮，復於前開觀察勒戒
      完畢及前揭違反毒品危害防制條例案件後，又另行起意，
      並基於施用第一級毒品海洛因之犯意，於100 年7 月8 日
      晚間某時許，在新竹縣關西鎮某加油站廁所內，以捲煙之
      方式，施用第一級毒品海洛因1 次。又另行起意，並基於
      施用第二級毒品甲基安非他命之犯意，於前揭施用第一級
      毒品海洛因結束30分鐘後之某時，以玻璃球燒烤吸食煙務
      之方式，施用第二級毒品甲基安非他命1 次。嗣於100 年
      7 月8 日23時4 分許，因其為毒品調驗人口，經警通知到
      場採集尿液檢體，復經警將其同意後親採封緘之尿液送驗
      結果，呈可待因陽性反應、嗎啡陽性反應及甲基安非他命
      陽性反應，因而為警循線查悉上情。
三、處罰條文：
    毒品危害防制條例第10條第1 項、第2 項，刑法第11條前段
    、第47條第1 項、第51條第5 款。
四、協商判決除有刑事訴訟法第四百五十五條之四第一項第一款
    於本訊問程序終結前，被告撤銷協商合意或檢察官撤回協商
    聲請者；第二款被告協商之意思非出於自由意志者；第四款
    被告所犯之罪非第四百五十五條之二第一項所定得以協商判
    決者；第六款被告有其他較重之裁判上一罪之犯罪事實者；
    第七款法院認應諭知免刑或免訴、不受理者情形之一，及違
    反同條第二項「法院應於協商合意範圍內為判決；法院為協
    商判決所科之刑，以宣告緩刑或二年以下有期徒刑、拘役或
    罰金為限」之規定者外，檢察官與被告、辯護人均不得上訴
    。
五、如有前項得上訴之情形，得自收受宣示判決筆錄送達之日起
    10 日 內，向本院提出上訴書狀，上訴於第二審法院。
中    華    民    國    100   年    12    月     30  日
                  刑事第九庭      書記官      楊嘉惠
                                  法  官      王銘勇
以上筆錄正本係照原本作成。
中    華    民    國   100    年    12    月    30    日
                                  書記官      楊嘉惠
附錄本案論罪科刑法條：
毒品危害防制條例第10條：
施用第一級毒品者，處六月以上五年以下有期徒刑。
施用第二級毒品者，處三年以下有期徒刑。